臺灣臺中地方法院刑事判決
110年度易字第840號
公  訴  人  臺灣臺中地方檢察署檢察官
被      告  李彥豪





            梁致鋐


            吳俊諭


            余有森



上列被告等因傷害等案件，經檢察官提起公訴（108年度偵字第1
3756號），本院判決如下：
    主    文
本件公訴不受理。
    理    由
一、公訴意旨略以：被告李彥豪、梁致鋐及吳俊諭等人原為臺中
    市○○區○○路000號永慶房屋逢甲12期加盟店之同事，因李彥
    豪，與梁致鋐、吳俊諭等人一方，於任職期間夙有嫌隙，於
    民國108年4月2日下午5時50分許，在臺中市○○區○○路000號
    前，李彥豪又與梁致鋐起口角爭執，李彥豪、梁致鋐即各自
    基於傷害之犯意，相互推擠、拉扯、勾勒對方身體，吳俊諭
    及其友人余有森見狀即與梁致鋐共同基於傷害、毀損之犯意
    聯絡，由吳俊諭持木製球棒、梁致鋐與余有森徒手，共同毆
    打李彥豪，毆打過程中並毀損李彥豪配戴之眼鏡，致生損害
    於李彥豪，並致告訴人李彥豪受有兩側頭顳部鈍傷之傷害，
    告訴人梁致鋐亦因被告李彥豪推擠、拉扯等行為而跌到在地
    ，並受有左背部淤傷、右手第四、五指挫傷之傷害。因認被
    告李彥豪涉犯修正前刑法第277條第1項之傷害罪嫌；被告梁
    致鋐、吳俊諭、余有森均涉犯修正前刑法第277條第1項之傷
    害罪嫌、第354條毀損罪嫌等語。
二、按告訴乃論之罪，告訴人於第一審辯論終結前，得撤回其告
    訴；又告訴乃論之罪，對於共犯之一人告訴或撤回告訴者，
    其效力及於其他共犯；再告訴經撤回者，法院應諭知不受理
    之判決，刑事訴訟法第238條第1項、第239條前段及第307條
    分別定有明文。又刑事訴訟法上所謂告訴不可分之原則，於
    各被告「共犯」絕對告訴乃論之罪，即有其適用，此係因告
    訴本以犯罪事實為對象，而共犯間既有互相利用關係，為求
    訴追之便利，自無需針對行為人分別提出或撤回告訴之必要
    （最高法院71年度台上字第948號、90年度台上字第50號判
    決意旨參照）。
三、經查，本案告訴人李彥豪告訴被告梁致鋐、吳俊諭及余有森
    傷害、毀損他人物品等案件，起訴書認被告李彥豪係犯修正
    前刑法第277條第1項之傷害罪；被告梁致鋐、吳俊諭及余有
    森係以一行為同時觸犯修正前刑法第277條第1項之傷害罪、
    同法第354條之毀損他人物品罪，而提起公訴。而修正前刑
    法第277條第1項之傷害罪、同法第354條之毀損他人物品罪
    ，依同法第287條第1項、第357條規定，均須告訴乃論。茲
    因告訴人梁致鋐、李彥豪業已達成和解，雙方並具狀撤回告
    訴，有撤回告訴狀2紙在卷為憑（見本院卷第243頁至第245
    頁），依刑事訴訟法第239條規定，爰依前揭規定，其撤回
    告訴效力及於被告吳俊諭、余有森被訴傷害、毀損他人物品
    部分，均不經言詞辯論，逕諭知不受理之判決。
據上論斷，應依刑事訴訟法第303條第3款、第307條，判決如主
文。
本案經檢察官林宏昌提起公訴，檢察官何建寬到庭執行職務。
中    華    民    國   110    年    11    月    3    日
                  刑事第十九庭審判長法  官  李婉玉
　　　　　　　　　　　　　　　　　  法  官  林雷安
                                    法  官  吳逸儒 　　
以上正本證明與原本無異。
如不服本判決應於收受送達後20日內向本院提出上訴書狀，並應
敘述具體理由；其未敘述上訴之理由者，應於上訴期間屆滿後20
日內向本院補提理由書（均須按他造當事人之人數附繕本）「切
勿逕送上級法院」。
告訴人或被害人如不服判決，應備理由具狀向檢察官請求上訴，上訴期間之計算，以檢察官收受判決正本之日起算。                                              書記官  陳俞君
中    華    民    國   110    年    11    月    3    日